臺灣苗栗地方法院刑事裁定
111年度聲更一字第3號
聲  請  人  臺灣苗栗地方檢察署檢察官
受  刑  人  郭志鴻



上列聲請人因受刑人數罪併罰有二裁判以上，聲請定其應執行之
刑（111年度執聲字第125號），前經本院於民國111年5月23日以
111年度聲字第204號裁定後，聲請人不服提起抗告，經臺灣高等
法院臺中分院於民國111年6月22日以111年度抗字第577號裁定撤
銷發回，本院更為裁定如下：
    主  文
郭志鴻所犯如附件所示各罪所處之刑，應執行有期徒刑捌年。
    理  由
一、聲請意旨略以：受刑人郭志鴻因犯如附件所示之罪，先後經
    判決確定如附件，應依刑法第53條及第51條第5款，定其應
    執行之刑，爰依刑事訴訟法第477條第1項聲請裁定等語。
二、裁判確定前犯數罪者，併合處罰之，但有下列情形之一者，
    不在此限：一、得易科罰金之罪與不得易科罰金之罪；二、
    得易科罰金之罪與不得易服社會勞動之罪；三、得易服社會
    勞動之罪與不得易科罰金之罪；四、得易服社會勞動之罪與
    不得易服社會勞動之罪；前項但書情形，受刑人請求檢察官
    聲請定應執行刑者，依刑法第51條規定定之；數罪併罰，有
    二裁判以上者，依刑法第51條之規定，定其應執行之刑；數
    罪併罰，分別宣告其罪之刑，宣告多數有期徒刑者，於各刑
    中之最長期以上，各刑合併之刑期以下，定其刑期。但不得
    逾30年，刑法第50條、第53條、第51條第5款分別定有明文
    。
三、刑事訴訟法第370條第2項、第3項，已針對第二審上訴案件
    之定應執行之刑，明定有不利益變更禁止原則之適用；而分
    屬不同案件之數罪併罰有應更定執行刑之情形，倘數罪之刑
    ，曾經定其執行刑，再與其他裁判宣告之刑定其應執行刑時
    ，在法理上亦應同受此原則之拘束。亦即，另定之執行刑，
    其裁量所定之刑期，不得較重於前定之執行刑加計後裁判宣
    告之刑之總和，此為最高法院一致之見解。　　
四、經查：
（一）受刑人因犯如附件所示之罪，先後經法院判處如附件所示
      之刑，均經分別確定在案，有各該判決書及臺灣高等法院
      被告前案紀錄表在卷可稽。又受刑人所犯如附件編號2、3
      、5、7、11、14、15、17、18、21、22、24、27、29至33
      、35所示之罪係得易科罰金之罪，其餘如附件所示之罪均
      係不得易科罰金之罪，茲聲請人依受刑人之請求聲請定其
      應執行之刑，有臺灣苗栗地方檢察署公務詢問紀錄表1份
      附卷可憑，經核合於刑法第50條第1項但書第1款之情形，
      本院審酌受刑人所犯如附件所示各罪既皆係受刑人於如附
      件編號6、7所示案件判決確定前所違犯者，揆諸前揭說明
      ，自應併合處罰之，是聲請人本件聲請核屬正當，應予准
      許。
（二）本院審酌受刑人就附件編號1所犯為竊取森林主產物貴重
      木罪、就附件編號2所犯為收受贓物罪、就附件編號3、5
      、8、9、10、13至36所犯均為普通或加重竊盜罪，此部分
      均屬竊盜犯或與竊盜案件有關之贓物犯，行為態樣、手段
      、動機相似，責任非難重複程度較高；就附件編號11所犯
      為毀損他人物品罪，與上開竊盜部分均屬侵害財產法益之
      犯罪，罪質相近，惟犯罪手段、情節不同；就附件編號4
      、6、7、12所犯均為施用第一、二級毒品罪，此部分行為
      態樣、手段、動機均相同，且毒品具有成癮性，施用毒品
      者具有「病患性犯人」特質，其多次犯罪的責任遞減效應
      ，應更加彰顯（最高法院111年度台抗字第405號裁定同此
      意旨）。並考量刑罰邊際效應隨刑期而遞減、行為人所生
      痛苦程度隨刑期而遞增之情形及受刑人復歸社會之可能性
      ，另參以如附件編號4所示部分所處之刑，前經臺灣新竹
      地方法院以109年度訴字第88號判決定應執行有期徒刑1年
      確定、如附件編號8所示部分所處之刑，前經臺灣新竹地
      方法院以109年度易字第37號判決定應執行有期徒刑1年6
      月確定、如附件編號15所示部分所處之刑，前經臺灣新竹
      地方法院以109年度易字第381號判決定應執行有期徒刑8
      月確定、如附件編號23、24所示部分所處之刑，前經臺灣
      新竹地方法院以109年度易字第871號判決分別定應執行有
      期徒刑1年、7月確定、如附件編號34所示部分所處之刑，
      前經本院以110年度易字第168號判決定應執行有期徒刑2
      年10月確定等情，對受刑人所犯各罪為整體之非難評價後
      ，定其應執行之刑如主文所示。又本院前審（即111年度
      聲字第204號）裁定前已當庭訊問受刑人，予受刑人以言
      詞陳述意見之機會，本件自無重複予其陳述意見機會之必
      要，附此敘明。
（三）受刑人所犯如附件編號2、3、5、7、11、14、15、17、18
      、21、22、24、27、29至33、35所示之罪，固得易科罰金
      ，惟因與其餘附件所示不得易科罰金之罪併合處罰之結果
      ，本院自無庸為易科折算標準之記載（司法院釋字第144
      號、第679號解釋意旨參照），附此敘明。
（四）本件附件除編號4「犯罪日期」欄所載「108.5.2」更正為
      「108年5月2日為警採尿時起回溯26小時內某時」、編號4
      「偵查（自訴）機關年度案號」欄所載「新竹地檢108年
      度毒偵字第1245號等」補充為「新竹地檢108年度毒偵字
      第1245、1555號」、編號6至7「偵查（自訴）機關年度案
      號」欄所載「新竹地檢108年度毒偵字第1554號等」補充
      為「新竹地檢108年度毒偵字第1554、1933號」、編號8「
      偵查（自訴）機關年度案號」欄所載「新竹地檢108年度
      偵字第12931號等」補充為「新竹地檢108年度偵字第1293
      1、13402號」、編號9「偵查（自訴）機關年度案號」欄
      所載「新竹地檢108年度偵字第13245號等」補充為「新竹
      地檢108年度偵字第13245、13721號」、編號14「偵查（
      自訴）機關年度案號」欄所載「新竹地檢108年度偵字第1
      1302號等」補充為「新竹地檢108年度偵字第11302、1323
      5、13622號」、編號23至24「偵查（自訴）機關年度案號
      」欄所載「新竹地檢109年度偵字第7875號等」補充為「
      新竹地檢109年度偵字第7875、7876、7878、9312、9315
      號」、編號29「偵查（自訴）機關年度案號」欄所載「新
      竹地檢109年度偵字第11241號等」補充為「新竹地檢109
      年度偵字第11241、12428號」、編號34「偵查（自訴）機
      關年度案號」欄所載「苗栗地檢108年度偵字第7019號等
      」補充為「苗栗地檢108年度偵字第7019號、109年度偵字
      第1114號」外，其餘均引用檢察官聲請時所附之受刑人郭
      志鴻定應執行刑案件一覽表之記載，併此敘明。
五、依刑事訴訟法第477條第1項，刑法第50條第2項、第53條、
    第51條第5款，裁定如主文。
中　　華　　民　　國　　111 　年　　9 　　月　　14　　日
                  刑事第二庭  法　官　林信宇
以上正本證明與原本無異。
如不服本裁定，應於裁定送達後5日內向本院提出抗告狀。
                              書記官  林佩萱
中　　華　　民　　國　　111 　年　　9 　　月　　14　　日